Inventaris van de archieven van het Nederlandse Consulaat-Generaal en Vice-Consulaten in Marokko, (1658) 1753-1810
Nationaal Archief, Den Haag
Consulaat Tanger
Consulaten Marokko
1658-1810
merendeel 1753-1810
1288
1.20 meter; 107 inventarisnummers.
Normale geschreven en gedrukte documenten. De stukken van vòòr ca. 1700 zijn geschreven in het gotische cursiefschrift, met name in de oud-Hollandse klerkencursief.
Nationaal Archief, Den Haag
Marokko, Consulaat-generaal
Marokko, Vice-Consulaat te Larache
Marokko, Vice-Consulaat te Mogador
Het archief bevat stukken van de consuls in Marokko uit de periode 1658 tot 1810. Er is onder meer enige correspondentie met de Staten-Generaal en de sultan en registers van uitgaande brieven. Tevens zijn er stukken m.b.t. de handel en over operaties van de marine ter plaatse.
Archiefvorming
Geschiedenis van de archiefvormer
De Republiek en Marokko
De betrekkingen tussen de Republiek en Marokko stonden vanaf het begin van de zeventiende eeuw in het teken van de scheepvaart. Marokko grenst voor het overgrote deel aan de Atlantische Oceaan en haar noordkust vormt de zuidoever van de Straat van Gibraltar. Daarmee beheerste het de voor de Republiek zeer belangrijke vaart op de Middellandse zee. De ligging van Marokko zou men kunnen vergelijken met die van Denemarken aan de Sont, maar de machtsverhoudingen en de betrekkingen zijn verder totaal verschillend.
De Marokkaanse sultans - sinds 1650 afkomstig uit het sjarifenhuis der Filaliërs - konden geen tolgeld afdwingen om de tekorten van de staatskas aan te zuiveren zoals hun koninklijke kollega's in het noorden, noch waren zij machtig genoeg om de Straat geheel af te sluiten. Wél konden zij met oorlog dreigen om vervolgens die dreiging af te laten kopen met schenkingen in geld of goederen (wapens). Werd hier niet op ingegaan dan verklaarden zij op gezette tijden al dan niet in samenwerking met de bey van Algiers en de dey van Tunis, de oorlog aan (één van) de Europese zeemogendheden, waarmee kaapvaart en confiscatie van koopvaarders van op dat moment vijandige mogenheden gerechtvaardigd was. Vaak was het zenden van een vlooteskader voldoende om de sultan van gedachten te doen veranderen en de vrede te herstellen maar het kwaad was dan al geschied.
De kontakten met Marokko in de zeventiende en achttiende eeuw worden als gevolg hiervan gekenmerkt door een voortdurend balanceren tussen oorlog en vrede. Voor de Republiek betekende het een afweging van de kosten: diende men zijn macht te tonen en een vlooteskader te zenden of kon volstaan worden met een redelijke afkoopsom.
Hoewel daar, gezien het bovenstaande misschien wel aanleiding toe had kunnen zijn, bewogen de betrekkingen tussen beide staten zich niet op werkelijk diplomatiek niveau en heeft er geen permanente uitwisseling van ambassadeurs plaats gehad. Wel bevonden zich in Marokko consulaire vertegenwoordigers maar hun aktiviteiten beperkten zich in principe tot het behartigen van handels- en scheepvaartbelangen.
In landen waar geen ambassadeursuitwisseling plaats had, zoals Marokko, kreeg de consulaire vertegenwoordiger echter een ruimere taak toegewezen en trad hij op namens en op instruktie van de Staten-Generaal aan het hof van de sultan. Geregeld bracht hij verslag uit van de economische en politieke situatie. Zijn belangrijkste taak was erin gelegen de sultan gunstig gestemd te houden en diens wensen te beperken, soms middels vleierij, soms door met geweld te dreigen. Werd de situatie te ingewikkeld, dan zonden de Staten-Generaal speciale afgezanten naar de sultan en in dergelijke gevallen diende de consul deze afgezanten met raad en daad bij te staan.
Hoewel de standplaatsen soms wisselden, waren deze zonder uitzondering alle in kustplaatsen gelegen. Ook het consulaat-generaal bevond zich niet in het landinwaarts gelegen Fez, waar de sultan hof hield. Dit onderstreept de primaire taak van de consulaire vertegenwoordiger: het behartigen van handels- en scheepvaartbelangen. Tot slot trad de consul-generaal op als hoofd van de Nederlandse natie. Uit dien hoofde gaf hij paspoorten uit, stelde hij testamenten op en vervaardigde hij allerhande juridische stukken.
In 1605 is er voor het eerst sprake van een consulaire vertegenwoordiger. In dat jaar wordt bij resoluties van 18 en 29 maart Pieter Martensz Coy tot agent in Marokko benoemd. Sindsdien zijn er, soms met korte onderbrekingen, Nederlandse vertegenwoordigers in Marokko geweest. Sedert 1753 werd de Republiek vertegenwoordigd door een consul-generaal en enige vice-consuls. In 1771 werd het aantal vice-consulaten tot één teruggebracht en na 1793 opereerde er naast de consul-generaal nog slechts een agent. Financiële overwegingen speelden hierbij een rol.
De aanstelling geschiedde door de Staten-Generaal en daarna door hun rechtsopvolgers respektievelijk de Nationale Vergadering (1796), het Uitvoerend Bewind (1798), het Staatsbewind (1801), de Raadpensionaris (1805) en de koning (1810). In 1810 werd het koninkrijk Holland ingelijfd bij het Franse Rijk en werden de diplomatieke en consulaire posten opgeheven. De aanstelling geschiedde, evenals dat het geval was voor de consuls in het Middellandse zeegebied, op voordracht van de Directie van de Levantsche Handel.
Consulaire vertegenwoordigers behoefden, in tegenstelling tot diplomatieke vertegenwoordigers geen ingezetenen van de Republiek te zijn. Het waren veelal buitenlanders - Engelsen, Fransen of Italianen - en naast hun betrouwbaarheid speelde hun invloed, positie en kontakten in het land waar zij benoemd moesten worden een belangrijke rol. Ten tijde van hun benoeming verbleven zij meestal al geruime tijd in het land en vrijwel altijd dreven zij er een belangrijk handelshuis of waren zij daar deelgenoot van. De verdiensten waren gering maar een consulaire positie kon in kombinatie met het bezit van een handelshuis voordelig zijn.
consulaire vertegenwoordigers in Marokko 1753-1810
1753-1766 Demetrio Colety 1753-1762 Abraham Benider
1753-1761 George Andrews
1759-1771 François Rossignol
1763-1771 George Patissiaty
1763-1766 Laurens Counclair
1764-1769 Jan Willem Uhlman
1766-1771 Laurens Counclair
1768-1771 Christiaan Mittelholzer
1771-1777 François Rossignol
1771-1773 Christiaan Mittelholzer
1773-1778 Webster Blount
1778-1810 Webster Blount
1778-1782 Dirk van der Pant
1783-1793 Willem Hendrik van Nieuwerkerke (nam in 1785-1786 Blount waar) 1783-1810 David Jean Subré
kantoor consul-generaal
1753-1771 Tetuan
1771-1779 Larache
1779-1788 Mogador
1788-1810 Tanger
Geschiedenis van het archiefbeheer
In 1906 is op verzoek van de toenmalige Algemene rijksarchivaris jhr. mr. Th.H.F. van Riemsdijk het archief van het Nederlands consulaat in Marokko door het ministerie van buitenlandse zaken overgedragen aan het Algemeen Rijksarchief. Ingevolge het K.B. nr 30 van 16 januari 1904 betrof dit de stukken van vóór 1831. Toen van Riemsdijk tot inventarisatie over wilde gaan, bleek dat de stukken door tijd en klimaat veel geleden hadden. Daarenboven is een niet onbelangrijk deel in het arabisch gesteld, zij het dat die stukken veelal voorzien zijn van door de consul of zijn staf in korte bewoordingen neergeschreven inhoudsopgave. Van Riemsdijk besloot daarop een voorlopige inventaris in de vorm van een overzicht te laten maken totdat het archief later definitief beschreven zou worden. Dit overzicht is gepubliceerd in VROA XXIX (1906) (p. 37 f.f.), en telt 161 nummers.
Het archief (ca. 3,5 m) is verre van kompleet. Van de periode Colety en Counclair (1753-1771) zijn slechts enkele stukken bewaard gebleven. Van de periode Rossignol (1773-1778) geen enkel. De wisselingen van standplaats hebben daar waarschijnlijk toe bijgedragen. Het merendeel der stukken dateert uit de periode Blount, eerst in zijn hoedanigheid van vice-consul en later in die van consul-generaal (1778-1810).
Uit het Pools legatiearchief zijn nog een aantal stukken toegevoegd van Willem Hendrik Nieuwerkerke, vice-consul van 1783 tot 1793 en in 1785-1786 waarnemer van Blount tijdens het verlof van de laatste.
De verwerving van het archief
De rechtstitel is (nog) onbekend
Inhoud en structuur van het archief
1.02
Ordening van het archief
De volgorde van de archieven in de inventaris is chronologisch per persoon, ongeacht de positie die de betrokkene op dat moment bekleedde. Daardoor treft men het archief van de vice-consul Blount aan na dat van consul-generaal Counclair en voorafgaande aan zijn eigen consul-generaalschap. Op die manier vormt het toch een chronologisch ononderbroken eenheid van 1753 tot 1810, ondanks het verlies van het archief van consul-generaal Rossignol.
Aanwijzingen voor de gebruiker
Openbaarheidsbeperkingen
Volledig openbaar.
Materiële beperkingen
Aanvraaginstructie
Openbare archiefstukken kunnen online worden aangevraagd en gereserveerd. U kunt dit ook via de terminals in de studiezaal van het Nationaal Archief doen. Om te kunnen reserveren dient u de volgende stappen te volgen:
U maakt een profiel aan op www.gahetna.nl, en logt vervolgens in
Via de archiefinventaris (alleen de beschrijvingen met rode nummers) selecteert u het gewenste archiefstuk door op de knop 'Reserveren' te klikken
In het volgende scherm geeft u aan op welke dag u het archiefstuk wilt inzien
Indien u zich bevindt in de studiezaal en een tafelnummer heeft ontvangen kunt u dit nummer vermelden. Als u geen tafelnummer heeft kunt u tafelnummer 777 laten staan
Vervolgens bevestigt u uw reservering door deze te versturen.
Verwant materiaal
Beschikbaarheid van kopieën
Bijlagen
Overzicht van geraadpleegde bronnen
Literatuur
Hall, M.C. van, Het leven en karakter van den admiraal Jhr. Jan Hendrik van Kinsbergen (Amsterdam 18432).
Hardenberg, H., Tussen zeerovers en christenslaven (Leiden 1950).
Heeringa, K. (ed.), Bronnen tot de Geschiedenis van de Levantschen Handel, Rijks Geschiedkundige Publikaties 9, 10, 34 (s'-Gravenhage 1910, 1910, 1917).
Meiden, G.W. van der, Het legatiearchief Turkije tot 1811, (s-Gravenhage 1978).
Nanninga, J.G. (ed.), Bronnen tot de Geschiedenis van de Levantschen Handel, Rijks Geschiedkundige Publikaties 95, 115, 120 ('s-Gravenhage, 1952, 1964, 1966).
Rogers, P.G., A History of Anglo-Moroccan Relations to 1900, (Londen, z.j.).
Schutte, O., Repertorium der Nederlandse Vertegenwoordigers residerende in het buitenland, ('s-Gravenhage 1976).
Veenendaal, A.J., Matthijs Sloot, een zeeman uit de achttiende eeuw, (±1719-1779) ('s-Gravenhage 1975).
Verslagen omtrent 's Rijks Oude Archieven XXIX ('s-Gravenhage 1906).
Kaart van Marokko
Concordantie op de inventaris in VROA XXIX (1906) (p. 37 f.f.)
1 3
2 1
3 2
4 6
5 7
6 4, 5
7 8
8 16
9 23
10 13
11 12, 18
12 23
13 13
14 10
15 9
16 19
17 22
18 20
19 17
20 21
21 11
22 14
23 15
24 74
25 26
26 25
27 64
28 65
29 66
30 67
31 68
32 69
33 70
34 71
35 71
36 72
37 24, 27
38 28, 29
39 28, 29
40 81
41 30, 38, 59, 61
42 32, 37
43 85
44 78
45 80
46 80
47 75
48 85
49 76
50 31
51 35
52 87
53 93
54 77
55 93
56 86
47 101
58 91
59 73
60 73
61 73
62 82
63 93
64 99
65-69 33
70-72 85
73 63
74 36
75 100
76-79 95
80 96
81 97
82 90
83-88 100
89-91 79
92 34
93 79
94 83
95 88
96 89
97 84
98 101
99 60
100 62
101 98
102 94
103 98
4246 106
4247 104
4248 103
4249 107
4250 102
4251 105
4252 101
Beschrijving van de series en archiefbestanddelen
- DEMETRIO COLETY, CONSUL-GENERAAL, 1753-1766, A
  - Extractresoluties van de Staten-Generaal, 1658, 1683, 1737.; 1; 4 stukken
    1658 dubbel.
  - Brief van de sultan aan de Staten-Generaal, 1755. Afschrift.; 2; 1 stuk
    Arabisch.
  - Volmacht, afgegeven door D. Colety, voor L. Conclair om op te treden namens het handelshuis Colety en Patisiaty bij de afhandeling van het testament van J. Cabanis, reder te Safy, 1761.; 3; 1 stuk
    Spaans.
- LAURENS CONCLAIR, CONSUL-GENERAAL, 1766-1771, B
  - Stukken betreffende zijn benoeming, 1766.; 4; 1 omslag
  - Brief van de Staten-Generaal met bijlage, 1768.; 5; 2 stukken
  - Brief van de Amsterdamse Admiraliteit betreffende de zending van vice-admiraal R. Vlacq, 1768.; 6; 1 stuk
  - Brief van de sultan, waarschijnlijk aan L. Conclair, 1770.; 7; 1 stuk
- WEBSTER BLOUNT, VICE-CONSUL TE MOGADOR TIJDENS HET CONSULAAT VAN FRANÇOIS ROSSIGNOL, 1773-1778, C
  - Benoeming, I.
    - Stukken betreffende zijn benoeming tot vice-consul te Mogador, 1773-1774.; 8; 1 stuk
  - Ingekomen stukken, II.
    - Ontvangstbewijs voor munitie van de gouverneurs van Mogador, 1774.; 9; 1 stuk
    - Verklaring van vier schippers waarin zij bevestigen te zullen handelen overeenkomstig Blount's orders en Marokko zullen verlaten voor de aanvang van de oorlog, 1774.; 10; 1 stuk
    - Brief van J.E. Rey. Afschrift, 1775; 11; 1 stuk
    - Extractresoluties van de Staten-Generaal, 1774-1776.; 12; 1 omslag
    - Brieven van de sultan en van zijn zoons, afschrift en expedities., 1772, 1773 en 1776.; 13; 4 stukken
    - Brief van S. Sumbell, secretaris van de sultan, aan W. Blount en Ph. White, 1776.; 14; 1 stuk
    - Schuldbekentenis van Alcaid Ali en Alcaid Geleti aan W. Blount (?), 1777.; 15; 1 stuk
  - Bijzondere onderwerpen, III.
    - Register van akten opgemaakt ter kanselarij te Mogador door W. Blount en Ph. White, 1773-1778.; 16; 1 deel
      Deels Spaans en Italiaans.
      Niet raadpleegbaar
    - Legerorder van de sultan betreffende de oorlog met Spanje. Afschrift., 1774.; 17; 1 stuk
    - Brief met bijlagen van de Staten-Generaal aan schout-bij-nacht D. Pichot betreffende de afhandeling van een verzoek om schadevergoeding van G. Halfbrugge, koopman te Mogador, 1776.; 18; 3 stukken
    - Vredestractaten tussen Marokko en de Republiek. Afschriften., 1684, 1752, 1777; 19; 5 katernen
      Ondermeer in Spaans en Arabisch.
    - Brief van een onbekende aan vice-admiraal D. Pichot. Afschrift., 1777.; 20; 1 stuk
    - Brief van de sultan aan de gouverneur van Mogador. Afschrift., 1777.; 21; 1 stuk
    - Verklaring van kooplieden te Mogador betreffende een getuigenverhoor van opvarenden van de `Maria Catharina', 1777.; 22; 1 stuk
      Deels Portugees.
    - Brieven en orders van kapitein-ter-zee J.H. van Kinsbergen. Expedities en afschriften, 1777-1778.; 23; 1 omslag
- WEBSTER BLOUNT, CONSUL-GENERAAL, 1778-1810, D
  - Benoeming, I.
    - Extractresolutie van de Staten-Generaal betreffende zijn benoeming tot consul-generaal, 1778.; 24; 1 stuk
  - Journalen, II.
    - Journaal gehouden aan het hof van de sultan en te Tanger, Mogador en Salee, 31 december 1779 - 3 maart 1781.; 25; 1 deel
    - Journaal gehouden te Tanger, Aan de keerzijde een journaal gehouden te Tanger; Aan de keerzijde een journaal gehouden te Mogador; 14 augustus 1778 - 20 januari 1783.; 20 mei 1778 - 26 juli 1778; 14 juli 1778.; 26; 1 deel
  - Ingekomen stukken, III.
    Enige ingekomen stukken bevinden zich in een register onder nr. 71.
    - Nederland, 1.
      - Brieven met bijlagen van de Staten-Generaal, 1778-1796.; 27; 1 pak
      - Brieven met bijlagen van de Nationale Vergadering, het Uitvoerend Bewind en de Eerste Kamer van het Vertegenwoordigend Lichaam, 1796-1798.; 28; 1 omslag
      - Brieven met bijlagen van het Besoigne provisioneel belast met de Directie der Buitenlandse Zaken, de Commissie tot de Buitenlandse Zaken en de Agent der Buitenlandse Betrekkingen, 1796-1799.; 29; 1 omslag
      - Brief van D. van Lankeren te Amsterdam, 1807.; 30; 1 stuk
      - Brief van M. van der Goes, secretaris van Staat voor de Buitenlandse Zaken, met op de keerzijde een brief van de hertog van Plaisance. Afschriften, 1805,1811.; 31; 1 stuk
    - Marokko, van autoriteiten, 2a.
      - Brieven van de sultan. Expedities en afschriften., 1779-1807 en z.d.; 32; 1 pak
        Deels Arabisch.
      - Brieven van de sultan aan de gezamenlijke consuls en kooplieden in Marokko. Afschriften., 1780-1806 en z.d.; 33; 1 pak
      - Verordening van de sultan betreffende het in quarantaine houden en visiteren van schepen. Afschrift., 1784.; 34; 1 stuk
      - Brief van prins Muly Abselem aan Blount en aan zijn eigen zoon. Afschriften., 1794.; 35; 1 stuk
      - Brief van prins Muly Aly aan Ph. White, particulier agent van W. Blount, 1799.; 36; 1 stuk
      - Brieven van Marokkaanse autoriteiten. Expedities en afschriften., 1779-1807.; 37; 1 pak
    - Marokko, overige correspondenten, 2b.
      - Brieven met bijlagen van D.J. Subrémont, agent te Mogador Salee, Tanger en Larache, 1780-1800.; 38-58; 21 pakken
        - 1780, 38
        - 1781, 39
        - 1782, 40
        - 1783, 41
        - 1784, 42
        - 1785, 43
        - 1786, 44
        - 1787, 45
        - 1788, 46
        - 1789, 47
        - 1790, 48
        - 1791, 49
        - 1792, 50
        - 1793, 51
        - 1794, 52
        - 1795, 53
        - 1796, 54
        - 1797, 55
        - 1798, 56
        - 1799, 57
        - 1800, 58
      - Brief van A. Teigelkampf te Rabat, 1783.; 59; 1 stuk
      - Brief van Marokkaanse kooplieden te Tetuan betreffende de kwaliteit van een partij kaneel. Afschrift., 1791.; 60; 1 stuk
      - Brief van J. Tosh, koopman te Tanger, 1801.; 61; 1 stuk
      - Brief van de Franse consul, z.d.; 62; 1 stuk
    - Overige landen, 3.
      - Brief van S. Rijs, consul-generaal te Algiers, betreffende aldaar gevangen gehouden Nederlanders. Afschrift., 1788.; 63; 1 stuk
        Portugees.
  - Uitgaande stukken, IV.
    - Registers, 1.
      - Register van uitgaande brieven aan de Staten-Generaal, raadpensionaris Van Bleiswijk, griffier Fagel, de Admiraliteit van Amsterdam, Van Rechteren, ambassadeur te Madrid en de sultan van Marokko, 1778-1784.; 64; 1 deel
      - Register van uitgaande brieven aan de Staten-Generaal, griffier Fagel, fiscaal Van der Hoop, raadpensionaris Van de Spiegel, procureur Ph.Fr. Tinne, Fr. Chiappe en Alcaid Fenis, 1788-1793.; 65; 1 deel
      - Register van uitgaande brieven aan de Staten-Generaal, de Nationale Vergadering, de griffiers Quarles en Fagel, de Commissie voor Buitenlandse Zaken en de Agenten voor Buitenlandse Zaken Buijs en Van der Goes, 1793-1800.; 66; 1 deel
      - Register van uitgaande brieven, 1778-1780.; 67; 1 deel
        Correspondenten: Alcaid Hamet; Allgower; Andersen; Annes; Araboe; De la Bat en Cie; Van Bleiswijk; Blount; White and Allgower; Bugnot; Butler; Cabot; Cars; Tabaret et Cie; Chénier; Chiappe; Collasso; Colety; Councler; Rigot; Sollicoffre; Court; Cramer; Crommelin en Zn.; Davis; Van Diepenbrugge; Dodero; Duff and Welsh; Eymersz. Garnault; Gildemeester; Goutman; Greppi; Gwyn; Hageman; Hutchison; Jakubowitz.; Van Kinsbergen; Van Lankeren; Lee; Logie; Lohze; Lourens; Lucas; De Lumbroso; Mackarness; La Main; Mittelholzer; Nagell; Omberr; Van der Pant; Papst; Pichot; Piquet; Rijs; Rossignol; Sibern; Da Silva; Simpson; Smith and Court; Staten-Generaal; Steenveelt; Sumbell; Taurel; Teigelkampf; Thomson; Tinne; Warnsman; Welsh; Wenström; White; Ziegenbein and Wilson.
      - Register van uitgaande brieven, 1780-1781.; 68; 1 deel
        Correspondenten: Agias; Alcaid Monsor; Allgower; Annes; Araboe; Van Bleiswijk; Boll; Boom; Bugnot; Butler; Cabanes; Caillard; Chénier; Chiappe; Collaso; Colety; Councler; Rigot et Sollicoffre; Court; Cramer; Crommelin en Zn.; Danckers; Daudibert; Santiago et Cie; Dodero; Duff and Welsh; Fagel; Fedall; Gavino; Gildemeester; Grove; Guedalla; Herries; Hutchison; Jakubowitz.; Kerfbijl; Van Kinsbergen; Logie; Mackarness; Mac Neal; La Main; Mittelholzer; Munos; Nagell; Van der Pant; Pelsoa; Piquet; Van Rechteren; Rossignol; Staten-Generaal; Subrémont; sultan van Marokko; Sumbell; Taurel; Thompson; Tinne; Welsh; Wenström; Winter; Ziegenbein and Wilson.
      - Register van uitgaande brieven, 1783-1788.; 69; 1 deel
        Correspondenten: Anderson; Aubert; Botter; Bugnot; Butler; Chiappe; Collaso; Cramer; Crommelin en Zn.; Espinoza; Gavino; Gildemeester; Grove; Haringman; Van Kinsbergen; Loops; Lobé; La Main; Mattra; Meyer; Mure; Van Nieuwenkerke; De Nostitz; Van Rechteren; Reynst; Du Rocher; Salmon; Staring; Subrémont; Sytingh; Tinne; De Viali; Wenström; Wilson; Wijk.
      - Register van uitgaande en ingekomen brieven, 1778-1791. Minuten en afschriften.; 70; 1 deel
        Correspondenten: Admiraliteit van Amsterdam; Brantzen; Chiappe; Crommelin en Zn.; Eynaud; Van Kinsbergen; Nicolas; Van der Pant; Rossignol; Saelberg; Van San; Staten-Generaal; Lestevenon van Berkenrode; sultan van Marokko; Sumbell; Van Welderen.
    - Losse stukken, 2.
      - Brieven aan de sultan. Afschriften., 1779-1799, z.d.; 71; 1 pak
      - Brieven aan Marokkaanse autoriteiten. Afschriften., 1780-1805.; 72; 1 omslag
      - Brieven van de gezamenlijke consuls in Marokko aan de sultan. Afschriften., 1780, 1792, 1796, 1804, 1807.; 73; 1 omslag
        Deels Spaans en Arabisch.
  - Bijzondere onderwerpen, V.
    - Kanselarij, 1.
      - Register van akten, met aan het slot enkele akten opgemaakt te Tanger door consul-generaal Ch. Nijssen, Register van akten, met aan het slot enkele akten opgemaakt te Tanger door A. Fraissinet; 1816; 1851 en 1853.; 74; 1 deel
      - Akte waarin W. Blount en de zonen van wijlen J. Turamanno een overeenkomst sluiten betreffende de eigendom van een tuin met opstallen. Met bijlagen, 1780.; 75; 3 stukken
      - Akte van een hernieuwde borgstelling voor twee Nederlandse zeelieden, opgemaakt door W. Blount. Op de keerzijde een afschrift van een eerdere borgstelling, 1780.; 76; 1 stuk
        De keerzijde in Arabisch.
      - Akte van W. Blount waarin deze gemachtigd wordt voor H. Biorn te Amsterdam een som geld te innen van D.J. Subrémont, opgemaakt door J. des Flines, notaris te Amsterdam. Met bijlage, 1802.; 77; 2 stukken
      - Akte voor G. Court waarin deze gemachtigd wordt het agentschap te Mogador waar te nemen bij afwezigheid of overlijden van D.J. Subrémont, opgemaakt door W. Blount, 1808.; 78; 1 stuk
      - Paspoorten en brieven van bescherming (dihires). Afschriften., 1781, 1784 en 1791.; 79; 1 omslag
      - Paspoorten (scontrins) voor Marokkaanse schepen. Expedities en afschriften., 1808, 1810.; 80; 4 stukken
    - Overige stukken, 2.
      - Brieven en orders van kapitein-ter-zee J.H. van Kinsbergen aan W. Blount, 1778-1779.; 81; 1 omslag
        Zie ook inv. nr. 23.
      - Brief van de kooplieden te Mogador inzake de ter aardebestelling van Ph. White. Afschrift., 1779.; 82; 1 stuk
      - Verordening voor de Engelse Natie te Tanger. Afschrift., 1780.; 83; 1 stuk
      - Brief van het Congres van de Verenigde Staten van Amerika aan de sultan. Afschrift., 1780.; 84; 1 stuk
      - Stukken betreffende de vereffening van schulden van de weduwe van de voormalige consul-generaal F. Rossignol aan de sultan, 1774-1781.; 85
      - Brief van de Staten-Generaal aan de sultan. Afschrift., 1788. Afschrift; 86; 1 stuk
      - Machtiging voor kapitein-ter-zee J.S. Haringman inzake een geschenk voor de sultan. Afschrift., 1788.; 87; 1 stuk
      - Verslag van de Engelse consul te Tanger (?) inzake een audiëntie bij de sultan. Afschrift., 1788.; 88; 1 stuk
      - Brieven van H. Allgower en Marokkaanse autoriteiten aan de sultan. Afschriften., 1779-1791.; 89; 1 omslag
      - Machtiging van de sultan voor de koopman M. de la Mar om namens hem handel te drijven met Engelse kooplui. Afschrift., 1791.; 90; 1 stuk
      - Brief van Taleb Omar Job, voormalig Marokkaans ambassadeur in de Republiek aan de gecommitteerde Raden van Holland en Westfriesland. Afschrift., 1791.; 91; 1 stuk
        In tweevoud.
      - Lijsten betreffende in- en uitvoerrechten van de haven van Mogador, 1791-1792.; 92; 2 stukken
      - Verzoekschrift van de kooplieden te St.-Cruz aan prins Aly Muly Abselem om vrijstelling van maandelijkse betalingen. Afschrift., 1793.; 93; 1 stuk
      - Brief van Don Juan van Braganza aan prins Sidi Muly Hischem. Afschrift., 1796.; 94; 1 stuk
      - Briefwisseling tussen de sultan en D.J. Subrémont, vice-consul te Tanger, inzake het uitblijven van een hofbezoek van de laatstgenoemde. Expedities en afschriften., 1792-1794, 1798.; 95; 1 omslag
      - Brieven van D.J. Subrémont aan J. Tosh, koopman te Tanger. Afschriften., 1800.; 96; 2 stukken